# 求教陈版，如何确定固定资产达到预计可使用状态？

提问人：xkfei79 时间：2018-03-06 10:57:47
现遇到这样的案例：一家新成立的企业，生产线的设备已经购入并具备单独生产产品的能力，但是相对应租的车间整体还没建设好，工人还不可能进场开始进行生产。这种情况下该设备算是达到预计可使用状态吗？需要提折旧吗？如果提折旧，是计入管理费用吗？

回答人：chenyiwei
基本赞同 2 楼意见。税法上不计提折旧的原因是该资产处于闲置状态；会计上将折旧计入管理费用也是基于同样原因，即此时的闲置设备折旧不是产品成本的必要组成部分。